【裁判字號】    99,易,828
【裁判日期】    990831
【裁判案由】    侵占
【裁判全文】
臺灣臺南地方法院刑事判決               99年度易字第828號
公  訴  人  臺灣臺南地方法院檢察署檢察官
被      告  甲○○
上列被告因侵占案件，經檢察官提起公訴（99年度偵緝字第553
號），被告於本院準備程序進行中，就被訴事實為有罪之陳述，
經本院合議庭裁定由受命法官獨任進行簡式審判程序，判決如下
：
    主  文
甲○○犯業務侵占罪，處有期徒刑陸月，如易科罰金，以新臺幣
壹仟元折算壹日；又犯業務侵占罪，處有期徒刑陸月，如易科罰
金，以新臺幣壹仟元折算壹日。應執行有期徒刑捌月，如易科罰
金，以新臺幣壹仟元折算壹日。緩刑貳年。
    事  實
一、甲○○受僱於全日公寓大廈管理維護股份有限公司（以下簡
    稱全日公司），於民國96年4月1日起擔任全日公司派駐在臺
    南市○○街○段191巷2至8號「太子統帥」大樓及同巷10至16
    號「松柏園」大樓擔任管理員兼組長之工作，負責收取上開
    2大樓管理費及值班保全，為從事業務之人。甲○○竟基於
    意圖為自已不法所有之犯意，自97年9月1日起至9月18日止
    ，利用擔任「太子統帥」大樓管理員之機會，將其代收之管
    理費共新臺幣（下同）25,650元，變易持有為所有之犯意，
    侵占入己。復另基於意圖為自已不法所有，於同年9月初某
    不詳時日，將「松柏園」大樓管委會主委賴松輝託付轉交之
    清潔員薪資3,500元，以易持有為所有之犯意，侵占入己。
    嗣因甲○○於97年9月18日未辦理交接突然離職，始查知上
    情。
二、案經全日公司訴由臺灣臺南地方法院檢察署發交臺南市警察
    局第一分局調查後報告臺灣臺南地方法院檢察署檢察官偵查
    起訴。
    理  由
一、按除被告所犯為死刑、無期徒刑、最輕本刑為3年以上有期
    徒刑之罪或高等法院管轄第一審案件者外，於法院行準備程
    序進行中，被告先就被訴事實為有罪之陳述時，審判長得告
    知被告簡式審判程序之旨，並聽取當事人、代理人、辯護人
    及輔佐人之意見後，裁定進行簡式審判程序，刑事訴訟法第
    273條之1第1項及第284條之1分別定有明文。本件被告被訴
    所犯刑法第336條第2項業務侵占罪，乃除死刑、無期徒刑、
    最輕本刑為3年以上有期徒刑以外之罪，其於本院就被訴事
    實為有罪之陳述，經告知簡式審判程序之旨，並聽取公訴人
    、被告之意見後，本院認為適宜進行簡式審判程序，依刑事
    訴訟法第273條之2、第159條第2項之規定，不適用傳聞法則
    有關限制證據能力之相關規定，合先敘明。
二、訊據被告甲○○對上揭犯罪事實均坦承不諱，核與告訴代理
    人丁○○之指訴、證人即告訴人全日公司負責人丙○○於警
    詢之證述、證人即「松柏園」大樓管委會主委賴松輝於警詢
    之證述、證人即「太子統帥」大樓管委會主委王容秀於警詢
    及偵查中之證述、證人即上開2大樓管理員陳致中於偵查中
    之證述情節相符，並有委託契約書1份、證明書2紙、全天保
    全值勤交接簿影本1份、「太子統帥」大樓管理費明細表1張
    、「太子統帥」大樓代收費用收據影本15張等附卷可稽。上
    開被告之自白，核與前揭書證所顯示之內容事實均相符合，
    事證明確，被告之犯行堪予認定，應依法論科。
三、被告行為後，刑法第41條已於98年12月30日修正公布，修正
    後同條第8項規定第1項至第4項及第7項之規定，於數罪併罰
    之數罪均得易科罰金或易服社會勞動，其應執行之刑逾6月
    者，亦適用之。與修正前第8項規定第1項至第3項規定於數
    罪併罰，其應執行之刑未逾6個月者，亦適用之，相比較後
    ，以修正後即裁判時法規定有利於被告，應適用裁判時之法
    律諭知易科罰金標準。核被告所為，係犯刑法第336條第2項
    之業務侵占罪。其所為2次業務侵占行為，犯意各別，行為
    互殊，應予分論併罰。爰審酌被告受僱擔任全日公司派駐社
    區大樓管理員兼組長，竟利用職務上機會恣意侵占其業務上
    所持有之款項，非但破壞其與全日公司間之信賴關係，且侵
    害上開社區大樓之財產法益，所為誠屬不該，惟念其事後坦
    承一切犯行，並與全日公司達成和解，兼衡其犯後態度良好
    及公訴檢察官之求刑等一切情狀，分別量處如主文所示之刑
    ，並諭知易科罰金之折算標準，以資懲儆。末查被告未曾受
    有期徒刑以上刑之宣告，有臺灣高等法院被告全國前案記錄
    表在卷可憑，且與全日公司達成和解，賠償所侵占款項，有
    和解書1份附卷可佐，被告經此起訴、審理程序，當知所警
    惕，信無再犯之虞，本院認其所受刑之宣告以暫不執行為適
    當，併宣告緩刑2年，以啟自新。
據上論斷，應依刑事訴訟法第273條之1第1項、第299條第1項前
段，刑法第336條第2項、第2條第1項但書、第41條第1項、第8項
第51條第5款、第74條第1項第1款，刑法施行法第1條之1，判決
如主文。
本案經檢察官乙○○到庭執行職務。
中    華    民    國    99    年    8     月    31    日
                  刑事第七庭  法  官  田幸艷
以上正本證明與原本無異。
如不服本判決應於收受本判決後10日內向本院提出上訴書狀，並
應敘述具體理由。其未敘述上訴理由者，應於上訴期間屆滿後20
日內向本院補提理由書狀（均須按他造當事人之人數附繕本）「
切勿逕送上級法院」。
                              書記官  莊文茹
中    華    民    國    99    年    8     月    31    日
附錄本案論罪科刑法條：
中華民國刑法第336條（公務公益侵占罪、業務侵占罪）
對於公務上或因公益所持有之物，犯前條第 1 項之罪者，處 1
年以上 7 年以下有期徒刑，得併科 5 千元以下罰金。
對於業務上所持有之物，犯前條第 1 項之罪者，處 6 月以上
5 年以下有期徒刑，得併科 3 千元以下罰金。
前二項之未遂犯罰之。

司法院資訊處製作；財團法人民間司法改革基金會備份。
